【裁判字號】    95,上更(二),61
【裁判日期】    950524
【裁判案由】    毒品危害防制條例
【裁判全文】
臺灣高等法院刑事判決              95年度上更(二)字第61號
上  訴  人
即  被  告  甲○○
                    （
選任辯護人  陳尚義律師
上列上訴人因違反毒品危害防制條例案件，不服臺灣板橋地方法
院93年度訴字第751號，中華民國93年10月5日第一審判決（起訴
案號：臺灣板橋地方法院檢察署93年度偵字第1560號），提起上
訴，經判決後，由最高法院第二次發回更審，本院判決如下：
    主  文
原判決撤銷。
甲○○販賣第二級毒品，處有期徒刑柒年貳月；所得之財物新臺
幣壹仟肆佰元沒收之，如全部或一部不能沒收時，以其財產抵償
之。扣案如附表一編號一、二、三所示之毒品均沒收銷燬之；如
附表一編號六、八、九、十所示之物均沒收。
    事  實
一、甲○○明知甲基安非他命、MDMA（俗稱搖頭丸或快樂丸）均
    屬毒品危害防制條例所稱之第二級毒品，愷他命（俗稱K他
    命）屬於同條例所稱之第三級毒品，不得販賣、施用、持有
    ，竟基於營利之意圖，於民國 (下同)92 年11月底某日，在
    臺北市○○○路某處DJ搖頭店、其向陳佳妙所分租之臺北縣
    三重市○○路○段15巷45號3樓住處，以快樂丸每顆新台幣（
    下同）150元、K他命每公克580元之代價，向綽號「大P」（
    本名為「林宗瑜」）之成年男子，販入數量不詳之快樂丸（
    其中淺綠色藥錠經檢出第二級毒品甲基安非他命、第三級毒
    品Flunitrazepam；粉紅色藥錠經檢出第二級毒品甲基安非
    他命、第四級毒品Nimetazepam；深綠色藥錠經檢出第二級
    毒品MDMA）、K他命（及一粒眠與小白板含有第四級毒品成
    分）。甲○○販入毒品後先在上開租住處將小白板攪碎摻於
    K他命內稀釋組成K他命配方後分裝成罐，再以快樂丸每顆
    200元、K他命配方每罐1公克700元之價格，在上開租住處、
    臺北市○○○路某處DJ搖頭店，及臺北市○○○路○段11號8
    樓其工作之微風酒店，將前開快樂丸、K他命俟機販售予不
    特定人。嗣於93年1月5日在其上開租住處，以每罐700元之
    價格販售二罐K他命予黃俊銘得款1400元，黃俊銘因故暫將
    所購得之二瓶K他命寄放於陳佳妙住處房間，於93年1月8日
    晚上10時35分許，經警會同憲兵持搜索票，至臺北縣三重市
    ○○路○段15巷45號3樓搜索查獲，並在甲○○分租之房間內
    扣得其所有如附表一編號一、二、三所示之毒品、編號六、
    八、九所示預備供犯罪所用之物及編號十所示供犯罪所用之
    物，另在該屋房東陳佳妙房間內扣得如附表二所示之物。
二、案經臺北市政府警察局移送臺灣板橋地方法院檢察署檢察官
    偵查起訴。
    理  由
一、訊據上訴人即被告甲○○固不否認其住處經警查獲如附表一
    所示之物之情，但矢口否認有何販賣第二級、第三級毒品之
    犯行，辯稱：伊以買進的價格700元，賣K他命予黃俊銘，應
    該是轉讓第三級毒品，並未販賣第二級、第三級毒品，所查
    獲之毒品係供自己施用，其因受警員之脅迫致自白非出於任
    意性云云。
二、惟查：
  (一)被告所辯其在製作警詢筆錄之前以及押送至地檢署途中曾遭
    到警員鄭建良威脅，警詢筆錄、偵查筆錄之內容並非出於其
    本意所為一節，業據證人即承辦本案警員鄭建良於原審及本
    院前審結證否認在卷（見原審卷第168、169頁，本院上更(一)
    卷第124頁），且被告於原審先指稱：「該名查獲警員在前
    往警局途中要其回去好好給他一個交代，不然連其太太、室
    友一起辦。在警局作筆錄前，又把其帶到組長寢室，作勢要
    打人。直到隔天送到地檢署時，該承辦警員在車上又對其說
    不要隨便翻供，不然要建議檢察官不讓其交保。該名警員個
    子矮矮胖胖、皮膚白白的」云云（見原審卷第53、54頁），
    惟其與證人鄭建良當庭對質時又改稱：「（問：何人跟你說
    去地檢署不能翻供？）是證人鄭建良，做完筆錄隔天早上，
    證人鄭建良在分局一樓跟我說。但是他沒有送我去地檢署。
    」、「（問：你看法庭上之證人鄭建良膚色是白的還是黑的
    ？）我今天看他的膚色算是黑的，但半年前看到他是白白的
    、微胖。」云云（見原審卷第172 、173、176頁），是被告
    對於證人鄭建良究竟在何處囑其不要在檢察官訊問時翻供，
    其供述前後紛歧，殊堪置疑。且證人鄭建良之體型、膚色，
    亦與被告前所描述之內容有所不同，是被告之上開辯詞，尚
    難採信為真。又被告於警詢中供稱向不知姓名者購買毒品云
    云（見偵查卷第7頁），其於偵查中第二次訊問時始供出毒
    品賣主綽號、姓名、電話等資料（見偵查卷第71頁反面），
    倘若警員確實以不正方法取得被告之自白，被告在遭受脅迫
    之下，理應對犯罪情節完整交待，豈會掩護毒品來源之上手
    ，刻意隱瞞藥頭之線索？況且，被告於查獲後經警移送地檢
    署，先經檢察事務官、檢察官訊問，嗣經檢察官向原審聲請
    羈押均坦承不諱，皆未提及遭警脅迫之事，而同案查獲之蘇
    亭軒、陳佳妙，於93年1月9日下午5時45分經檢察官訊問後
    諭令交保，僅有被告經檢察官聲請羈押並送由原審訊問，倘
    若被告因擔心妻子蘇亭軒無法獲得交保而作出不實之自白，
    其於同日夜間10時10分原審審理羈押聲請案件時，即已知悉
    其妻蘇亭軒未遭聲請羈押（見本院上訴卷第61頁），竟未即
    時向法官陳明遭警脅迫之事，猶為不利於己之陳述。是被告
    所辯遭警不當脅迫云云，要係推諉卸責之詞，自不足採。
  (二)被告於警詢中自白稱：「K他命每公克購買580元，快樂丸每
    顆購買150元，小白板每顆購買35元，一粒眠每顆購買25 元
    。」、「K他命每公克賣700元，快樂丸每顆賣200元，一粒
    眠每顆賣50元，小白板買來是用於與K他命摻雜使用，沒有
    單獨出售。」、「朋友如有需要便會打我行動電話000000
    0000，然後再約至三重市○○○路與忠孝路口我住處附近交
    易。」、「我每日販賣毒品之金額約2000元，向我購買之對
    象約有10人左右。」、「分裝袋及空罐是他人購買毒品分裝
    用，電子秤則是用來秤毒品重量所用。」（見偵查卷第7頁
    至第9頁）；於檢察事務官訊問時供稱：「在敦化北路的藥
    頭以一顆150向我兜售（快樂丸）。K他命、小白板都是向同
    一位藥頭在敦化北路所買。K他命一顆（應係一克之誤載）
    580元。我買50顆（應係50克之誤載）。小白板我買100顆，
    其中28顆我將之攪碎與K他命混在一起，變成配方K他命」、
    「93年1月5日在三重忠孝路的家中賣給黃（俊銘）。賣700
    元。賣K他命二罐。」等語（見偵查卷第39頁背面至第40頁
    正面）；於偵查中供稱：「我是一時想不開才鋌而走險」、
    「（問：共販毒予幾人？）前後共10人。」（見偵查卷第44
    頁背面）；於原審審理聲請羈押案件時供稱：「K他命我是
    要賣給別人，我賣到93年1月初，經由朋友介紹賣給別人，
    價錢一克700元。」等語（見93年聲羈字第11號卷第4頁），
    由上警訊、偵查及原審調查時被告之供詞，已自白有販賣毒
    品之事實。而被告為警查獲時，經警在其房間內當場查獲如
    附表一所示之物，在房東陳佳妙房間查獲如附表二所示之物
    扣案，並有查獲物品相片六幀在卷可稽（見偵查卷第31頁至
    第36頁），其中附表一編號一至編號七所示之物經鑑定結果
    ，分別含有第二級、第三級、第四級毒品成分，各如附表一
    所示之成分記載，亦有臺北市政府警察局93年4月26日北市
    鑑毒字第53號鑑驗通知書附卷可稽（見原審卷第38、39頁）
    。是被告被查獲之上開物品，有第二級、第三級、第四級毒
    品（行為時尚未列管），可以認定。
  (三)又據被告之妻蘇亭軒於偵查中供稱：「（問：可知你夫在販
    毒？）我曾勸他，但他一直騙我，我是在92年11月份知他在
    販毒，我曾與他吵架，他也承認在販毒。」、「在家有看到
    家中有很多毒品，我問他這是何用，他說他在販毒，說此錢
    好賺，要讓我及女兒過好日子」（見偵查卷第43頁背面）；
    其於原審結證稱：「當初被告說他在賣毒品，我就跟他吵架
    。」、「（問：你說曾跟陳佳妙一起勸被告不要賣毒品？）
    我跟陳佳妙聊天時提到，陳佳妙也不希望把毒品帶回家。所
    以我們二個有一起勸他不要賣毒品。這是在92年11月左右的
    事。」、「（問：你看被告買什麼毒品回來？）搖頭丸、K
    他命、一粒眠。有幾次我看到的是一小罐一小罐裝，我是92
    年底時看到的。」、「（問：被告多久會買毒品回來？）一
    個月2、3次。」、「（問：你於警詢、移送檢察事務官及檢
    察官訊問時所言是否實在？）都實在，筆錄有看過我才簽名
    ，沒有遭刑求逼供。」（見原審卷第249-253頁）。同案查
    獲之陳佳妙於偵查中供稱：「我知招（健強）在販毒，我與
    蘇（亭軒）曾勸他不要賣（92年11月），但他不聽。」（見
    偵查卷第55頁），其於原審結證稱：「我知道我朋友黃俊銘
    有跟被告買毒品。在我房間扣到的毒品K他命二瓶，是黃俊
    銘向被告買來寄放在我這裡的。」、「我和蘇亭軒知道被告
    把毒品帶回家之後，就勸被告（不要賣毒品）」、「（警詢
    、檢察事務官及檢察官詢問時所言是否屬實？）都實在。我
    有看過筆錄才簽名。」（見原審卷第255頁、第257頁）。被
    告於本院前審亦不否認有販賣上開二瓶k他命予黃俊銘 ( 見
    本院更(一)卷第158頁)，並稱：「蘇、陳她們沒有受刑求沒錯
    。」（見本院上訴卷第62頁）。按證人蘇亭軒、陳佳妙分別
    為被告之妻子、房東，與被告關係親近，自不可能無端攀誣
    被告，至被告所辯證人蘇亭軒、陳佳妙係依其指示方為不利
    於其證述，殊悖情理，不足採信。證人蘇亭軒、陳佳妙證述
    之內容，核與被告於警詢、偵查中自白大致相同，是證人蘇
    亭軒、陳佳妙前開證詞應與事實相符，堪以採信。又被告雖
    於警詢、檢察事務官、檢察官及原審審理93年度聲羈字第11
    號案件自白稱開始販賣毒品之時間為92年12月24日，惟被告
    於原審已改稱自92年11月底開始交付毒品給朋友或客人等語
    （見原審卷第266頁），核與證人蘇亭軒、陳佳妙證稱知悉
    被告販賣毒品之時間相符，應認被告於原審所供述之時間較
    為可採。
  (四)按販賣毒品行為，以營利之意思而販入或賣出，只要有其一
    即已構成（參照最高法院67年台上字第2500號、69年台上字
    第1675號判例）。又販賣毒品之所謂販賣行為，係行為人基
    於營利之目的，而販入或賣出毒品而言。販賣毒品者，其主
    觀上具有營利之意圖，而客觀上有販賣之行為，即足構成，
    至於實際上已否獲利，則非所問。亦即於有償讓與他人之初
    ，係基於營利之意思，並著手實施，而因故無法高於購入之
    原價出售，最後不得不以原價或低於原價讓與他人時，仍屬
    販賣行為。（參照最高法院95年度台上字第598號判決、84
    年度第3次刑事庭會議）。查本案在被告租住處除查扣如附
    表一所示之毒品外，並扣有供販賣毒品所用之空塑膠瓶、塑
    膠分裝袋及電子秤等物品，所查獲物品之內容、毒品、分裝
    袋、空塑膠罐等物數量龐大，被告亦供稱將小白板攪碎摻於
    Ｋ他命內稀釋組成Ｋ他命配方後分裝成罐出售，被告於原審
    另供稱：朋友之間稱「褲子」、「衣服」是指搖頭丸，曾經
    有人打電話問其「褲子」、「衣服」多少錢等語（見原審卷
    第264、274頁），此有電話監聽錄音譯文可參（見93年警聲
    搜字第70號卷第22-24頁），倘被告並未販賣搖頭丸，何以
    他人會打電話詢問其價格？參以被告於前開自白已清楚供述
    搖頭丸之進貨價格及出售價格，若非被告確有販賣搖頭丸之
    行為，其如何能憑空捏造進出貨之價格？可見被告係以營利
    之意思而販入毒品並俟機販賣牟利。被告辯稱購入之毒品係
    供己施用，並非意在販賣云云，無非係卸責之詞，不足採信
    。被告雖另辯稱：伊只有同價轉讓K他命予黃俊銘云云，然
    依前揭說明，被告既以營利之意圖而販入毒品，不問其販賣
    時有無賺取差價，仍屬販賣毒品行為，所辯係避重就輕之詞
    ，亦不足採。
  (五)綜上所述，本件被告販賣第二級、第三級毒品之事證明確，
    被告所辯各節，要係事後飾卸脫罪、避就之詞，委無足採。
    被告犯行洵堪認定，應予依法論科。
三、查被告行為後，新修正之毒品危害防制條例業於93年1月9日
    施行，該條例第4條第2項、第3項之販賣第二級毒品及第三
    級毒品罪之法定刑並未修正，自應適用裁判時之毒品危害防
    制條例。核被告所為，係犯毒品危害防制條例第4條第2項之
    販賣第二級毒品罪及第3項之販賣第三級毒品罪。其持有第
    二級毒品甲基安非他命、MDMA之低度行為，應為為販賣之高
    度行為所吸收，不另論罪。被告販賣之淺綠色藥錠同時含有
    第二級毒品甲基安非他命、第三級毒品Flunitra zepam 成
    分，係一販賣淺綠色藥錠行為同時觸犯販賣第二級毒品罪及
    販賣第三級毒品罪，為想像競合犯，應從較重之販賣第二級
    毒品罪論處，檢察官認係數罪併罰，容有誤會，附此敘明。
四、原審以被告罪證明確予以論罪科刑，固非無見。惟查，被告
    係以營利之意思而販入第二級毒品、第三級毒品，已如前述
    ，被告於警詢、檢察官訊問時固供稱其有販賣毒品予10人及
    每日販毒金額約2000元云云，但依卷內證據，僅得知被告以
    每瓶700元販賣K他命二瓶予黃俊銘，此外，並無證據證明被
    告販賣毒品予何人及所得若干，自應以最有利被告之認定，
    即被告販賣K他命二瓶予黃俊銘，犯罪所得為1,400元，原審
    以被告販賣毒品應成立連續犯 (詳如後述)，及認定所得為1
    萬元，並未說明其依據為何，尚有未洽。被告上訴意旨否認
    犯罪，並辯稱僅以買進價轉讓第三級毒品給朋友，並無販賣
    毒品之情云云，雖無理由，然原判決既有上開可議之處，自
    應由本院予以撤銷改判。爰審酌被告年輕力壯，不思以正當
    途徑牟利，竟意圖營利而販賣毒品，危害他人生命、身體健
    康，破壞善良社會風氣，並參酌其販賣之數量，扣案之毒品
    數量非少，及其犯罪手段、方法、犯後後態度及其他一切情
    狀，量處有期徒刑七年二月，以示懲儆。
五、扣案如附表一（原判決僅記載為附表，漏繕「一」）編號一
    、二、三所示之藥錠，含有第二級、第三級毒品成份，分屬
    毒品危害防制條例所列之第二級、第三級毒品，且為被告所
    有，應依同條例第18條第1項前段沒收銷燬之；附表二編號
    一所示之愷他命三瓶均為第三級毒品，其中二瓶為被告販賣
    予黃俊銘，黃俊銘再寄放在證人陳佳妙房間為警查獲，該二
    瓶被告已賣出而脫離其持有，非屬被告犯罪而持有之物；另
    一瓶為證人陳佳妙所持有，因行為時持有第三級毒品行為並
    不處罰，爰均不諭知沒收或銷燬。又扣案如附表一編號六、
    八、九所示之物，均為被告所有預備供販賣毒品所用之物，
    應依刑法第38條第1項第2款宣告沒收；附表一編號十之電子
    秤，係被告所有供犯販賣毒品罪所用之物，應依毒品危害防
    制條例第19條第1項之規定宣告沒收。至扣案如附表一編號
    四、五所示之物，雖經檢出第四級毒品之成分，惟修正前毒
    品危害防制條例僅禁止第一級至第三級之毒品之販賣、製造
    、運輸、轉讓，新修正之毒品危害防制條例始增列第四級毒
    品，並禁止擅自持有，是被告行為時，如附表一編號四、五
    所示之物，尚非屬毒品危害防制條例所稱之毒品，又非違禁
    物，因查無證據證明與被告前開犯行有關，無從為沒收銷燬
    或沒收之諭知。另扣案如附表一編號七、十一所示之物，既
    非屬違禁物，亦無證據證明與被告本件犯行有關，亦不為沒
    收之宣告。又被告前開販賣毒品予黃俊銘之犯罪所得1,400
    元，雖未扣案，仍應依毒品危害防制條例第19條第1項之規
    定宣告沒收，如全部或一部不能沒收時，則以其財產抵償之
    。
六、公訴意旨另以：被告於上揭時地又販賣毒品予不特定人，因
    認被告亦涉連續違反毒品危害防制條例第4條第2項之販賣第
    二級毒品罪及第3項之販賣第三級毒品罪嫌，經查，被告於
    警詢、檢察官訊問時固供稱其有販賣毒品予10人，然於法院
    審理時則堅詞除販賣予黃俊銘外，未販賣毒品予他人等語，
    而本院遍查本案全部卷證，僅查知被告以每瓶700元販賣K他
    命二瓶予黃俊銘，此外，並無證據證明被告販賣毒品予何人
    ，則此部分之販賣對象及販賣金額若干，均無從查證，依罪
    疑惟輕原則，即應為有利於被告之認定，此外又查無其他積
    極證據足認被告有此部分犯行，惟公訴人認此部分與前開起
    訴論罪部分具裁判上一罪之連續犯關係，依審判不可分原則
    ，爰不另為無罪之諭知，併此敘明。
據上論斷，應依刑事訴訟法第369條第1項前段、第364條、第299
條第1項前段、毒品危害防制條例第4條第2項、第3項、第18條第
1項前段、第19條第1項、刑法第2條第1項前段、第11條前段、第
55條、第38條第1項第2款，判決如主文。
本案經檢察官林炳雄到庭執行職務。
中    華    民    國    95    年    5     月    24    日
                  刑事第10庭    審判長法  官  劉景星
                                      法  官  陳博志
                                      法  官  李春地
以上正本證明與原本無異。
如不服本判決，應於收受送達後十日內向本院提出上訴書狀，其
未敘述上訴之理由者並得於提起上訴後十日內向本院補提理由書
（均須按他造當事人之人數附繕本）。
                                      書記官  蘇秋
中    華    民    國    95    年    5     月    25    日
附錄：本案論罪科刑法條全文
毒品危害防制條例第4條
製造、運輸、販賣第一級毒品者，處死刑或無期徒刑；處無期徒
刑者，得併科新臺幣一千萬元以下罰金。製造、運輸、販賣第二
級毒品者，處無期徒刑或七年以上有期徒刑，得併科新臺幣七百
萬元以下罰金。
製造、運輸、販賣第三級毒品者，處五年以上有期徒刑，得併科
新臺幣五百萬元以下罰金。
製造、運輸、販賣第四級毒品者，處三年以上十年以下有期徒刑
，得併科新臺幣三百萬元以下罰金。
製造、運輸、販賣專供製造或施用毒品之器具者，處一年以上七
年以下有期徒刑，得併科新臺幣一百萬元以下罰金。
前五項之未遂犯罰之。
附表一
┌──┬────────┬───────────┬───────────┐
│編號│物品名稱        │數量、重量及成分      │是否宣告沒收或沒收銷燬│
├──┼────────┼───────────┼───────────┤
│一  │淺綠色藥錠      │17顆，總毛重 5.1公克，│屬第二級、第三級毒品，│
│    │（俗稱快樂丸或搖│驗餘4.98公克，檢出第二│應依毒品危害防制條例第│
│    │頭丸）          │級毒品甲基安非他命及第│18條第 1項前段之規定宣│
│    │                │三級毒品Flunitrazepam │告沒收銷燬            │
│    │                │成分                  │                      │
├──┼────────┼───────────┼───────────┤
│二  │粉紅色藥錠      │20顆，總毛重 6.6公克，│屬第二級毒品，應依毒品│
│    │（俗稱快樂丸或搖│驗餘6.48公克，檢出第二│危害防制條例第18條第1 │
│    │頭丸）          │級毒品甲基安非他命成分│項前段之規定宣告沒收銷│
│    │                │                      │燬                    │
├──┼────────┼───────────┼───────────┤
│三  │深綠色藥錠      │1顆，毛重0.1公克，驗餘│同上                  │
│    │（俗稱快樂丸或搖│0.07公克，檢出第二級毒│                      │
│    │頭丸）          │品MDMA成分            │                      │
├──┼────────┼───────────┼───────────┤
│四  │橘色藥錠        │385顆，總毛重 69.3公克│被告行為時，毒品危害防│
│    │（俗稱一粒眠）  │，驗餘69公克，檢出第四│制條例尚未列有第四級毒│
│    │                │級毒品Nimetazepam     │品，尚非屬於毒品危害防│
│    │                │                      │制條例所稱之毒品，亦無│
│    │                │                      │證據證明與被告上開犯行│
│    │                │                      │有關，爰不為沒收或沒收│
│    │                │                      │銷燬之諭知            │
├──┼────────┼───────────┼───────────┤
│五  │白色藥錠        │72顆，總毛重 10.18公克│                      │
│    │（俗稱小白板）  │，驗餘9.94公克，檢出第│                      │
│    │                │四級毒品Phenobarbital │                      │
│    │                │                      │                      │
│    │                │                      │                      │
│    │                │                      │                      │
│    │                │                      │                      │
│    │                │                      │                      │
│    │                │                      │                      │
│    │                │                      │                      │
│    │                │                      │                      │
│    │                │                      │                      │
├──┼────────┼───────────┼───────────┤
│六  │白色粉末        │19瓶（其中17瓶總淨重13│屬第三級毒品，惟毒品危│
│    │（愷他命，俗稱Ｋ│.09公克，驗餘13.05公克│害防制條例並未禁止單純│
│    │他命）          │、2瓶總淨重 0.06公克，│持有第三級毒品之行為，│
│    │                │驗餘0.05公克）、2包 （│非屬違禁物，然係被告遇│
│    │                │總淨重36.2公克、驗餘淨│備供販賣第三級毒品所用│
│    │                │重 36.18公克），均檢出│之物，爰依刑法第38條第│
│    │                │第三級毒品愷他命成分  │1項第2款宣告沒收      │
├──┼────────┼───────────┼───────────┤
│七  │米黃色粉末      │1包，毛重 1.14公克、淨│非屬毒品危害防制條例所│
│    │                │重0.67公克，驗餘淨重0.│稱之毒品，亦無證據證明│
│    │                │06公克，未檢出可疑毒品│與被告甲○○前開犯行有│
│    │                │                      │關或屬於違禁物，爰不為│
│    │                │                      │沒收或沒收銷燬之諭知  │
├──┼────────┼───────────┼───────────┤
│八  │空塑膠瓶        │418個                 │被告所有遇備供販賣毒品│
│    │                │                      │所用之物，應依刑法第38│
│    │                │                      │條第1項第2款宣告沒收  │
│    │                │                      │                      │
├──┼────────┼───────────┼───────────┤
│九  │塑膠分裝袋      │152個                 │同上                  │
├──┼────────┼───────────┼───────────┤
│十  │電子秤          │1個                   │被告所有供販賣毒品所用│
│    │                │                      │之物應依毒品危害防制條│
│    │                │                      │例第19條第1項宣告沒收 │
├──┼────────┼───────────┼───────────┤
│十一│記事簿          │2本                   │雖為被告甲○○所有，惟│
│    │                │                      │無證據證明與被告前開犯│
│    │                │                      │行有關，不予宣告沒收  │
└──┴────────┴───────────┴───────────┘
附表二
┌──┬────────┬───────────┬───────────┐
│編號│物品名稱        │數量                  │是否宣告沒收或沒收銷燬│
├──┼────────┼───────────┼───────────┤
│一  │愷他命          │3瓶                   │均為第三級毒品，其中二│
│    │                │                      │瓶為被告甲○○販賣予黃│
│    │                │                      │俊銘後，再由黃俊銘寄放│
│    │                │                      │在證人陳佳妙住處房間內│
│    │                │                      │，已脫離被告持有，另一│
│    │                │                      │瓶為證人陳佳妙所持有，│
│    │                │                      │行為時持有第三級毒品並│
│    │                │                      │不處罰，爰不宣告沒收或│
│    │                │                      │銷燬                  │
│    │                │                      │                      │
├──┼────────┼───────────┼───────────┤
│二  │沾有愷他命香煙  │2支                   │證人陳佳妙所持有之物，│
│    │                │                      │與被告甲○○之前開犯行│
│    │                │                      │無涉，不為沒收或沒收銷│
│    │                │                      │燬之諭知              │
├──┼────────┼───────────┼───────────┤
│三  │搖頭丸          │2顆                   │同上                  │
├──┼────────┼───────────┼───────────┤
│四  │疑似安眠藥      │5顆                   │同上                  │
│    │                │                      │                      │
└──┴────────┴───────────┴───────────┘


司法院資訊處製作；財團法人民間司法改革基金會備份。
